pl: Materiał narzędzi dla artystów i rękodzielników: Akryl; Aluminium; Bambus; Ceramika; Miedź; Korek; Polietylen-co-oktan winylu (EVA); Skaj; Szkło; Skórzane; Metal; Niklowany; Tworzywo sztuczne; Polichlorek winylu (PVC); Porcelana; Guma; Silikon; Stal nierdzewna; Stal; Drewno; Wełna; Pozostałe
es: Material para manualidades: Acrílico; Aluminio; Bambú; Cerámica; Cobre; Corcho; Acetato de etileno y vinilo (EVA); Cuero sintético; Vidrio; Cuero; Metal; Niquelado; Plástico; Cloruro de polivinilo (PVC); Porcelana; Goma; Silicona; Acero inoxidable; Acero; Madera; Lana; Otros
sk-SK: Materiál nástrojov pre výtvarnú dielňu: Akryl; Hliník; Bambus; Keramický; Meď; Korok; Etylénvinylacetát (EVA); Umelá koža; Sklo; Koža; Kov; Poniklovaný; Plast; Polyvinylchlorid (PVC); Porcelán; Guma; Silikón; Nehrdzavejúca oceľ; Oceľ; Drevo; Vlna; Iné
lt-LT: Menų / amatų įrankių medžiaga: Akrilas; Aliuminis; Bambukas; Keramika; Varis; Kamštiena; Etileno vinilo acetatas (EVA); Dirbtinė oda; Stiklas; Oda; Metalas; Nikeliuotas; Plastikas; Polivinilchloridas (PVC); Porcelianas; Kaučiukas; Silikonas; Nerūdijantysis plienas; Plienas; Mediena; Vilna; Kita
hr-HR: Materijal od kojeg je izrađen pribor za umjetnost / izradu rukotvorina: Akril; Aluminij; Bambus; Keramika; Bakar; Pluto; Etilen vinil acetat (EVA); Umjetna koža; Staklo; Koža; Metal; Niklano; Plastika; Polivinil klorid (PVC); Porculan; Guma; Silikon; Nehrđajući čelik; Čelik; Drvo; Vuna; Ostalo
th: วัสดุของเครื่องมือสำหรับงานศิลปะ/หัตถกรรม: อะคริลิก; อะลูมิเนียม; ไผ่; เซรามิก; สีทองแดง; ต้นคอร์ก; อีทิลีนไวนิลอะซิเตต (EVA); หนังเทียม; แก้ว; หนัง; โลหะ; ชุบนิกเกิล; พลาสติก; โพลิไวนิลคลอไรด์ (PVC); พอร์ซเลน; ยาง; ซิลิโคน; เหล็กสเตนเลส; เหล็ก; ไม้; ผ้าขนสัตว์; อื่นๆ
zh-TW: 藝術/手作工具材料: 壓克力; 鋁; 竹子; 陶瓷; 紅銅色; 軟木; 乙烯醋酸乙烯酯共聚物; 人造皮; 玻璃; 皮製; 金屬; 鍍鎳; 塑膠; 聚氯乙烯 (PVC); 陶瓷; 橡膠; 矽膠; 不銹鋼; 鋼; 木材; 羊毛; 其他
hu: Művészeti/kézműves eszköz anyaga: Akril; Alumínium; Bambusz; Kerámia; Réz; Parafa; Etilén-vinil-acetát (EVA); Műbőr; Üveg; Bőr; Fém; Nikkelezett; Műanyag; Polivinil-klorid (PVC); Porcelán; Gumi; Szilikon; Rozsdamentes acél; Acél; Fa; Gyapjú; Egyéb
ro-RO: Material pentru instrumente folosite pentru artă/artizanat: Acrilic; Aluminiu; Bamboo; Ceramic; Cupru; Plută; Etilen acetat de vinil (EVA); Imitație de piele; Sticlă; Piele; Metal; Placat cu nichel; Plastic; Clorură de polivinil (PVC); Porțelan; Cauciuc; Silicon; Oțel inoxidabil; Oțel; Lemn; Lână; Altele
sv: Konst- och hobbyverktyg - material: Akryl; Aluminium; Bambu; Keramisk; Koppar; Kork; Etenvinylacetat (EVA); Fuskläder; Glas; Läder; Metall; Nickelpläterad; Plast; Polyvinylklorid (PVC); Porslin; Gummi; Silikon; Rostfritt stål; Stål; Trä; Ylle; Annat
ja: アート/クラフトツール素材: アクリル; アルミニウム; バンブー; セラミック; コッパー; コルク; エチレン酢酸ビニルアセテート (EVA); フェイクレザー; ガラス; レザー; 金属; ニッケルメッキ; プラスチック; ポリ塩化ビニル (PVC); 磁器; ゴム; シリコーン; ステンレススチール; スチール; 木材; ウール; その他
vi: Vật liệu dụng cụ thủ công mỹ nghệ/nghệ thuật: Acrylic; Nhôm; Tre; Gốm; Màu đồng đỏ; Thảm gỗ bần; Ethylene vinyl acetate (EVA); Da giả; Thủy tinh; Da; Kim loại; Mạ niken; Nhựa; Polyvinyl chloride (PVC); Sứ; Cao su; Silicon; Thép không gỉ; Thép; Gỗ; Len; Khác
cs: Materiál pro umění a řemesla: Akrylové; Hliník; Bambus; Keramika; Měděná; Korek; Ethylen vinylacetát (EVA); Nepravá kůže; Sklo; Kůže; Kov; Poniklované; Plast; Polyvinylchlorid (PVC); Porcelán; Guma; Silikon; Nerezová ocel; Ocel; Dřevo; Vlna; Jiné
bg-BG: Материал за инструменти за изкуство/творчество: Акрил; Алуминий; Бамбук; Керамика; Мед; Корк; Етиленвинилацетат (EVA); Изкуствена кожа; Стъкло; Кожа; Метал; Никелирано покритие; Пластмаса; Поливинилхлорид (PVC); Порцелан; Каучук; Силикон; Неръждаема стомана; Стомана; Дърво; Вълна; Други
sl-SI: Material orodja za umetniško ustvarjanje in ročna dela: Akril; Aluminij; Bambus; Keramika; Baker; Pluta; Etilen vinil acetat (EVA); Umetno usnje; Steklo; Usnje; Kovina; Ponikljano; Plastika; Polivinilklorid (PVC); Porcelan; Guma; Silikon; Nerjavno jeklo; Jeklo; Les; Volna; Drugo
ru: Материал инструмента для художественных работ или рукоделия: Акрил; Алюминий; Бамбук; Керамика; Медь; Пробка; Этиленвинилацетат (ЭВА); Искусственная кожа; Стекло; Кожа; Металл; Никелированный; Пластик; Поливинилхлорид (ПВХ); Фарфор; Резина; Силикон; Нержавеющая сталь; Сталь; Дерево; Шерсть; Другой
zh-CN: 手工艺工具材料: 丙烯酸; 铝; 竹子; 陶瓷制品; 铜色; 软木; 乙烯醋酸乙烯酯 (EVA); 人造皮革; 玻璃; 皮革; 金属; 镀镍; 塑料; 聚氯乙烯 (PVC); 瓷器; 橡胶; 硅胶; 不锈钢; 钢; 木头; 羊毛; 其他
it: Materiale per strumenti artistici/artigianali: Acrilico; Alluminio; Bamboo; Ceramica; Rame; Sughero; Etilene acetato di vinile (EVA); Ecopelle; Vetro; Pelle; Metallo; Placcato nickel; Plastica; Cloruro di polivinile (PVC); Porcellana; Gomma; Silicone; Acciaio inossidabile; Acciaio; Legno; Lana; Altro
pt-BR: Material de ferramenta de arte/artesanato: Acrílico; Alumínio; Bambu; Cerâmica; Cobre; Cortiça; Etileno acetato de vinila (EVA); Couro falso; Vidro; Couro; Metal; Banhado a níquel; Plástico; Cloreto de polivinila (PVC); Porcelana; Borracha; Silicone; Aço inoxidável; Aço; Madeira; Lã; Outro
da: Materiale til værktøjer til håndarbejde: Akryl; Aluminum; Bambus; Keramik; Kobber; Kork; Ethylen-vinylacetat (EVA); Kunstigt læder; Glas; Læder; Metal; Forniklet; Plast; Polyvinylklorid (PVC); Porcelæn; Gummi; Silikone; Rustfrit stål; Stål; Træ; Uld; Andet
fi: Taide-/käsityötyökalun materiaali: Akryyli; Alumiini; Bambu; Keraaminen; Kupari; Korkki; Eteenivinyyliasetaatti (EVA); Keinonahka; Lasi; Nahka; Metalli; Nikkelipinnoitettu; Muovi; Polyvinyylikloridi (PVC); Posliini; Kumi; Silikoni; Ruostumaton teräs; Teräs; Puu; Villa; Muu
de: Kunst-/Bastelwerkzeugmaterial: Acryl; Aluminium; Bambus; Keramik; Kupfer; Kork; Ethylen-Vinylacetat (EVA); Kunstleder; Glas; Leder; Metall; Vernickelt; Kunststoff; Polyvinylchlorid (PVC); Porzellan; Gummi; Silikon; Edelstahl; Stahl; Holz; Wolle; Sonstiges
nb: Kunst- og håndverksmateriale: Akryl; Aluminium; Bambus; Keramikk; Kobber; Kork; Etylenvinylacetat (EVA); Kunstig lær; Glass; Skinn; Metall; Forniklet; Plast; Polyvinylklorid (PVC); Porselen; Gummi; Silikon; Rustfritt stål; Stål; Trevirke; Ull; Annen
nl: Materiaal voor kunst/knutselgereedschap: Acryl; Aluminium; Bamboe; Keramiek; Koper; Kurk; Ethyleen-vinylacetaat (EVA); Kunstleer; Glas; Leer; Metaal; Vernikkeld; Plastic; Polyvinylchloride (PVC); Porselein; Rubber; Siliconen; Roestvrij staal; Staal; Hout; Wol; Andere
fr: Outil de loisirs créatifs: Acrylique; Aluminum; Bambou; Céramique; Cuivre; Liège; Éthylène-acétate de vinyle (EVA); Faux cuir; Verre; Cuir; Métal; Plaqué nickel; Plastique; Chlorure de polyvinyle (PVC); Porcelaine; Caoutchouc; Silicone; Acier inoxydable; Acier; Bois; Laine; Autre
el: Υλικό εργαλείου τέχνης/χειροτεχνίας: Ακρυλικό; Αλουμίνιο; Μπαμπού; Κεραμικό; Χαλκός; Φελλός; Πολυμερές αιθυλενίου και οξικού βινυλίου (EVA); Συνθετικό δέρμα; Γυαλί; Δέρμα; Μέταλλο; Επινικελωμένο; Πλαστικό; Πολυβινυλοχλωρίδιο (PVC); Πορσελάνη; Καουτσούκ; Σιλικόνη; Ανοξείδωτος χάλυβας; Χάλυβας; Ξύλο; Μαλλί; Άλλο
en: Art/Crafting tool material: Acrylic; Aluminum; Bamboo; Ceramic; Copper; Cork; Ethylene vinyl acetate (EVA); Faux leather; Glass; Leather; Metal; Nickel-plated; Plastic; Polyvinyl chloride (PVC); Porcelain; Rubber; Silicone; Stainless steel; Steel; Wood; Wool; Other
ko: 미술/공예 도구 재료: 아크릴; 알루미늄; 대나무; 세라믹; 구리; 코르크; 에틸렌 비닐 아세테이트(EVA); 인조 가죽; 유리; 가죽; 금속; 니켈 도금; 플라스틱; 폴리염화비닐(PVC); 도기; 고무; 실리콘; 스테인리스 스틸; 강철; 목재; 울; 기타
tr: Sanat/El işi alet malzemesi: Akrilik; Alüminyum; Bambu; Seramik; Bakır; Mantar; Etilen vinil asetat (EVA); Suni deri; Cam; Deri; Metal; Nikel kaplama; Plastik; Polivinil klorür (PVC); Porselen; Kauçuk; Silikon; Paslanmaz çelik; Çelik; Ahşap; Yünlüler; Diğer
pt-PT: Materiais para artes e trabalhos manuais: Acrílico; Alumínio; Bambu; Cerâmica; Cobre; Cortiça; Etileno acetato de vinilo (EVA); Couro falso; Vidro; Pele; Metal; Banhado a níquel; Plástico; Cloruro de polivinilo (PVC); Porcelana; Borracha; Silicone; Aço inoxidável; Aço; Madeira; Lã; Outro